# 股份支付的市场条件

提问人：auditorzjf 时间：2020-09-08 08:05:03
陈版，您好！
“市场条件和非可行权条件是否得到满足，不影响企业对预计可行权情况的估计。”
对上面这句话的理解：
企业在确定权益工具在授予日的公允价值时，应考虑市场条件的影响，而不考虑非市场条件的影响。正是因为在确定授予日公允价值时已经考虑了市场条件的影响，因此市场条件是否得到满足，不影响企业对预计可行权情况的估计；但非市场条件在确定授予日公允价值时未被考虑，其是否得到满足，会影响企业对预计可行权情况的估计。 假如公司授予管理层一项股票齐全，假设除市场条件未得到满足，其他条件均得到满足。公司均确认了收到的管理层提供的服务，并相应确认了费用。因市场条件不是人为努力就能够控制的，即使市场条件没有达到，但是如果非市场条件满足了，那就说明员工付出了额外的（被股份支付所激励的）努力和劳动，那么就应该凝结到费用中。但是管理层不能行权，也就没有获得股份奖励。
对报表的累计影响就是，累计确认的费用结转到未分配利润，同时确认相应资本公积-其他资本公积。
这样理解准确吗？谢谢。

回答人：chenyiwei
基本可以这样理解。
权益结算股份支付的会计处理的基本模型中，非可行权条件和市场条件决定所授予的权益工具在授予日的公允价值；服务期限条件和非市场条件决定最终可授予的权益工具数量，两者乘积即为等待期呢累计应确认的股份支付费用的金额。